臺灣高等法院臺中分院刑事裁定　
110年度聲字第1744號

聲  請  人  臺灣高等檢察署臺中檢察分署檢察官     
受  刑  人  陳勝全
上列聲請人因受刑人數罪併罰有二裁判以上，聲請定其應執行之
刑（聲請案號：110年度執聲字第843號），本院裁定如下：
    主  文
陳勝全因犯如附表所示各罪所處之有期徒刑，應執行有期徒刑捌
年拾月。
    理  由
一、聲請意旨略以：受刑人陳勝全（下稱受刑人）因毒品危害防
    制條例數罪，先後經判決確定如附表，應依刑法第53條、第
    51條第5款規定，定其應執行之刑，爰依刑事訴訟法第477條
    第1項聲請裁定等語。
二、按裁判確定前犯數罪者，併合處罰之，但有刑法第50條第1
    項但書之情形，經受刑人請求檢察官聲請定應執行刑者，依
    第51條規定定之；又數罪併罰，有二裁判以上者，依刑法第
    51條規定，定其應執行之刑；而數罪併罰，分別宣告其罪之
    刑，宣告多數有期徒刑者，於各刑中之最長期以上，各刑合
    併之刑期以下，定其刑期，但不得逾30年，刑法第50條、第
    53條、第51條第5款分別定有明文。次按數罪併罰之定應執
    行之刑，係出於刑罰經濟與責罰相當之考量，並非予以犯罪
    行為人或受刑人不當之利益，為一種特別的量刑過程，相較
    於刑法第57條所定科刑時應審酌之事項係對一般犯罪行為之
    裁量，為定應執行刑之宣告，乃對犯罪行為人本身及所犯各
    罪之總檢視，除應考量行為人所犯數罪反應出之人格特性，
    並應權衡審酌行為人之責任與整體刑法目的及相關刑事政策
    ，在量刑權之法律拘束性原則下，依刑法第51條第5款之規
    定，採限制加重原則，以宣告各刑中之最長期為下限，各刑
    合併之刑期為上限，但最長不得逾30年，資為量刑自由裁量
    權之外部性界限，並應受法秩序理念規範之比例原則、平等
    原則、責罰相當原則、重複評價禁止原則等自由裁量權之內
    部抽象價值要求界限之支配，以使輕重得宜，罰當其責，俾
    符合法律授與裁量權之目的，以區別數罪併罰與單純數罪之
    不同，兼顧刑罰衡平原則。
三、查本案受刑人因毒品危害防制條例等數罪，前經臺灣彰化地
    方法院、本院及最高法院分別判處如附表所示之刑，且均確
    定在案，此有各該判決書及臺灣高等法院被告前案紀錄表在
    卷可稽。茲據檢察官聲請定其應執行之刑，本院審核認聲請
    為正當，爰審酌受刑人所犯如附表所示各罪之犯罪態樣、時
    間間隔、侵害法益、各罪依其犯罪情節所量定之刑及受刑人
    所犯如附表編號2至4所示各罪，前經本院以109年度上訴字
    第1312號判決定應執行有期徒刑8年4月，上訴後經最高法院
    以110年度台上字第3126號駁回上訴而告確定，暨前揭所述
    之比例原則、責罰相當原則等自由裁量權限，並參諸刑法第
    51條第5款採限制加重原則等情，爰合併定其應執行之刑如
    主文所示。至受刑人所犯如附表編號4所示之案件，另所處
    併科罰金新臺幣2萬元，罰金如易服勞役，以新臺幣1千元折
    算1日之罰金刑，雖不在本件定應執行刑之列，但仍應與本
    件附表所示各罪所定之應執行刑併執行之；又受刑人所犯如
    附表編號1所示之罪，雖業經執行完畢，惟此部分與其所犯
    如附表編號2至4所示之罪，因符合數罪併罰規定，故仍應合
    併定其應執行之刑，嗣檢察官執行時，再予扣除，均併此陳
    明。
四、應依刑事訴訟法第477條第1項，刑法第53條、第51條第5款
    ，裁定如主文。
中　　華　　民　　國　　110 　年　　7 　　月　　7 　　日
            刑事第十二庭   審判長法　官　張國忠
                                 法　官  李雅俐
                                 法　官  陳  葳
以上正本證明與原本無異。
如不服本裁定，應於收受送達後五日內向本院提出抗告書狀（須
附繕本）。
                                 書記官  洪鴻權 　　　　　　　　　　　　 　
中　　華　　民　　國　　110 　年　　7 　　月　　8 　　日
























附表：受刑人陳勝全定應執行刑案件一覽表
編號  1 2 3 罪名  施用第一級毒品 販賣第二級毒品 販賣第二級毒品 宣告刑  有期徒刑9月 有期徒刑7年5月 有期徒刑7年4月 犯罪日期  108年5月22日 108年3月4日 108年3月10日 偵查（自訴）機關年度案號  彰化地檢108年度毒偵字第861號 彰化地檢108年度偵字第5569、8471號  最後事實審 法院 彰化地院 中高分院   案號 108年度訴字第766號 109年度上訴第1312號   判決日期 108年8月8日 109年10月14日  確定判決 法院 彰化地院 最高法院   案號 108年度訴字第766號 110年度台上字第3126號   確定日期 108年8月8日 110年5月20日  是否為得易科罰金、易服社會勞動之案件  不得易科罰金 不得易服社會勞動 不得易科罰金 不得易服社會勞動  備註  彰化地檢108年度執字第4225號（108年度執緝字第675號，已執畢） 彰化地檢110年度執字第2636號（編號2至4經判決定應執行有期徒刑8年4月）  













編號  4   罪名  非法寄藏子彈 （以下空白）  宣告刑  有期徒刑7月併科新臺幣20000元   犯罪日期  103年7月31日入監執行前之103年間某日至108年5月22日為警查獲止   偵查（自訴）機關年度案號  彰化地檢108年度偵字第5569、8471號   最後事實審 法院 中高分院    案號 109年度上訴字第1312號    判決日期 109年10月14日   確定判決 法院 最高法院    案號 110年度台上字第3126號    確定日期 110年5月20日   是否為得易科罰金、易服社會勞動之案件  不得易科罰金 不得易服社會勞動   備註  彰化地檢110年度執字第2636號（編號2至4經判決定應執行有期徒刑8年4月）